臺灣嘉義地方法院民事判決　九十二年度訴字第九○九號
　　原　　　告　甲○○
　　訴訟代理人　邱創典律師
　　被　　　告　慶華食品有限公司
　　法定代理人　簡慶財
右列當事人間請求給付借款事件，本院於民國九十三年三月三十一日言詞辯論終結而
判決如左：
    主  　  文
被告應給付原告新台幣（下同）貳萬參仟捌佰零肆元，及自民國八十七年九月二十六
日起，至清償日止，按照年息百分之五計算的利息。
原告所提其餘訴訟及假執行聲請，均駁回。
本案訴訟費用由被告負擔三分之一，原告負擔三分之二。
本件判決第一項可以假執行。
    事實及理由
壹、原告主張：
  一、涂淑貞積欠原告六十四萬七千元，原告提起訴訟，並獲得勝訴確定判決（嘉義
      地方法院八十六年訴字第二三一號民事判決），涂淑貞應給付原告六十四萬七
      千元，及自民國八十七年九月二十六日起至清償日止，按年息百分之五計算利
      息。於是，原告向嘉義地方法院聲請強制執行，而被告為涂淑貞僱用人，執行
      法院先發給被告扣押命令，命令被告扣押涂淑貞每月應領薪資在三分之一範圍
      內。之後，執行法院再發給被告移轉命令，禁止涂淑貞向被告收取六十四萬元
      、利息及執行費四千五百二十九元，被告亦不得向涂淑貞清償，應將該債權移
      轉給原告。
      被告收受移轉命令後，未依命令執行，將涂淑貞薪資交付原告，而移轉命令具
      有債權讓與性質，涂淑貞可向被告領取薪資債權已移轉於原告，涂淑貞已喪失
      該債權，原告有權請求被告給付六十四萬元、利息及執行費四千五百二十九元
      ，因此，原告根據強制執行法第一一五條第二項規定法律關係，提起本件訴訟
      ，並願提供擔保，請求准為宣告假執行。
  二、提出本院執行命令影本一份，作為證明。
貳、被告抗辯：涂淑貞於九十二年四月中旬離職，未積欠涂淑貞任何薪資，而請求駁
    回原告訴訟。提出涂淑貞九十一年、九十二年所得稅扣繳憑單、全民健保退保申
    報單各一份（均為影本）。
參、本院依職權調閱九十一年度執字第八二八五號執行卷。
肆、本院判斷：
  一、原告主張的事實，有原告提出本院執行命令一份附卷證明，並經本院調閱九十
      一年度執字第八二八五號執行卷查核屬實。執行法院於九十一年九月二十四日
      ，以嘉院興民執利第八二八五號發扣押命令，命令被告自九十一年十月份扣押
      涂淑貞三分之一薪資。之後，於同年十二月十九日，執行法院再以嘉院興民執
      利字第八二八五號發移轉命令，命令被告自九十二年一月份起，涂淑貞每月應
      領薪資三分之一，在六十四萬七千元、利息及執行費範圍內，禁止涂淑貞收取
      ，被告亦不得向涂淑貞清償，並將該債權移轉於原告。而被告對以上事實未爭
      執，可以採信。
  二、依強制執行法第一一五條第一項、第二項規定：「就債務人對於第三人之金錢
      債權為執行時，執行法院應發扣押命令禁止債務人收取或為其他處分，並禁止
      第三人向債務人清償。前項情形，執行法院得詢問債權人意見，以命令許債權
      人收取，或將該債權移轉於債權人。如認為適當時，得命第三人向執行法院支
      付轉給債權人」，被告收受執行法院移轉命令後，涂淑貞每月薪資債權在三分
      之一範圍內，即移轉並由原告收取，故原告有權向被告請求給付涂貞薪資債權
      。
      然而，被告抗辯涂淑貞於九十二年四月份離職，有被告提出全民健保退保申報
      單附卷可證，原告未爭執，可以採信，因此，原告只能向被告請求給付她在未
      離職前的四個月份中每月三分之一薪資。
      根據涂淑貞九十二度二月至四月所得稅扣繳憑單，給付淨額五萬三千五百五十
      九元，故每月份薪資為一萬七千八百五十三元，涂淑貞每月薪資三分之一為五
      千九百五十一元，自九十二年一月份至四月份，被告應移轉由原告收取，總計
      二萬三千八百零四元。
      綜上，原告根據強制執行法第一一五條第二項規定法律關係，請求被告給付二
      萬三千八百零四元，符合法律規定，可以准許，但原告超過此一請求範圍，則
      不具有法律上理由，應該駁回。
伍、原告表示願意提供擔保，向法院聲請准許宣告假執行。
    原告部分勝訴，部分敗訴，但可得給付金額未達五十萬元，依民事訴訟法第三八
    九條第一項第五款規定（請看附錄法條），本院應依職權宣告假執行。至於原告
    敗訴部分，則無法准許，應一併駁回。
伍、訴訟費用負擔的依據；依照民事訴訟法第七十八條，判決如主文。
中　　　華　　　民　　　國　　　九十三　　年　　　四　　月　　　十四　　日
                                  臺灣嘉義地方法院民事第二庭
                                      法　官　甘　大　空
右為正本係照原本作成
如對本判決上訴應於送達後二十日內向本院提出上訴狀
中　　　華　　　民　　　國　　　九十三　　年　　　四　　月　　　十四　　日
                                      書記官　李　銷　勳
~F0~
~T40~
附錄法條：
民事訴訟法第三八九條：「下列各款之判決，法院應依職權宣告假執行：
一　本於被告認諾所為之判決。
二　命履行扶養義務之判決。但以起訴前最近六個月分及訴訟中履行期已到者為限。
三　就第四百二十七條第一項至第四項訴訟適用簡易程序所為被告敗訴之判決。
四　（刪除）。
五　所命給付之金額或價額未逾新臺幣五十萬元之判決。」
